【裁判字號】    97,抗,229
【裁判日期】    970829
【裁判案由】    損害賠償
【裁判全文】
臺灣高等法院臺南分院民事裁定    97年度抗字第229號
抗告人  甲○○
                （現另案於台灣嘉義看守所羈押中）
上列抗告人因與相對人乙○○損害賠償事件，對於中華民國97年
7月17日台灣嘉義地方法院97年度訴字第266號裁定，提起抗告，
本院裁定如下：
    主  文
抗告駁回。
抗告程序費用新台幣壹仟元由抗告人負擔。
    理  由
一、按「訴訟標的之價額，由法院核定。」，民事訴訟法第77條
    之1第1項定有明文。又向第二審法院上訴，依同法第77條之
    13及第77條之14規定，加徵裁判費10分之5，亦為民事訴訟
    法第77條之16第1項前段所明定。
二、抗告意旨略以：原審判決抗告人應連帶給付相對人新台幣（
    下同）215萬7240元及訴訟費用，並不公平，相對人非抗告
    人之被害人，故原裁定認為本件訴訟標的金額為215萬7240
    元，實有不當，抗告人亦無力繳納云云。
三、茲查：
  (一)按「因犯罪而受損害之人，於刑事訴訟程序得附帶提起民事
    訴訟，對於被告及依民法負損害賠償責任之人，請求回復其
    損害。前項請求之範圍，依民法之規定。」、「數人共同不
    法侵害他人之權利者，連帶負損害賠償責任﹔不能知其中孰
    為加害人者，亦同。」，刑事訴訟法第487條、民法第185條
    第1項分別定有明文。
  (二)抗告人因與原審另一被告余城寬共同常業詐欺取財等案件，
    經相對人於民國（下同）96年10月29日請求刑事附帶民事損
    害賠償訴訟，因事件繁雜非經長久之時日不能終結其審判，
    故經原審法院刑事庭以97年4月3日96年度簡上附民字第26號
    裁定將本件移送原審法院民事庭，經原審法院於97年6月23
    日以97年度訴字第266號判決抗告人與原審另一被告余城寬
    應連帶給付相對人215萬7240元暨其利息，抗告人不服，提
    起本件第二審上訴在案。
  (三)抗告人辯稱「相對人乙○○並非犯罪行為之被害人，原審判
    准賠償金額不當」云云。惟查，抗告人與原審另一被告余城
    寬因共同犯常業詐欺取財、恐嚇取財等罪，經原審刑事庭96
    年度簡上字第280號判決判處應執行有期徒刑10月在案。上
    開判決附表1─1編號欄載明相對人乙○○之被詐欺金額為
    215萬7240元，此有原審96年度簡上字第280號刑事判決乙份
    在卷足按。相對人附帶民事訴請抗告人與原審另一被告余城
    寬應連帶給付215萬7240元暨其利息，經原審判決如數給付
    ，抗告人不服，提起本件上訴，原裁定以抗告人聲明上訴之
    金額215萬7240元，核定本件上訴之訴訟標的金額，應徵第
    二審裁判費3萬3576元，核無不合，抗告意旨指摘原裁定核
    定本件訴訟標的金額及第二審裁判費用不當，求予廢棄改判
    云云，非有理由，應予駁回。至於抗告人指摘「伊未對相對
    人為實際侵權（犯罪）行為，原審訴訟程序有瑕疵」云云，
    核屬兩造實體法上訟爭之權利義務爭執，非本件非訟程序所
    得審究，併予敘明。
據上論結，本件抗告為無理由，依民事訴訟法第四百九十五條之
一第一項、第四百四十九條第一項、第九十五條、第七十八條，
裁定如主文。
中    華    民    國    97  年    8     月     29     日
                  民事第三庭    審判長法  官  陳光秀
                                      法  官  莊俊華
                                      法  官  曾平杉
上為正本係照原本作成。
如不服本裁定，僅得於收受本裁定正本送達後10日內以適用法規
顯有錯誤為理由，向本院提出再抗告狀（須附繕本）依法應繳納
抗告費新台幣1千元，並委任律師為訴訟代理人，經本院許可後
始可再抗告於最高法院。
中    華    民    國    97  年    8     月     29     日
                                      書記官  葉秀珍
【附記】
民事訴訟法第495條之1第2項準用同法第466條之1第1、2項規定
：
(1)對於第二審判決上訴，上訴人應委任律師為訴訟代理人。但上
  訴人或其法定代理人具有律師資格者，不在此限。
(2)上訴人之配偶、三親等內之血親、二親等內之姻親，或上訴人
  為法人、中央或地方機關時，其所屬專任人員具有律師資格並
  經法院認為適當者，亦得為第三審訴訟代理人。
民事訴訟法第466條之2：
上訴人無資力委任訴訟代理人者，得依訴訟救助之規定，聲請第
三審法院為之選任律師為其訴訟代理人。


司法院資訊處製作；財團法人民間司法改革基金會備份。
